# 贷款逾期利息的账务处理

提问人：永不言败 1988 时间：2016-08-18 15:54:26
请教陈版主： file:///C:¥Users¥jack¥AppData¥Local¥Temp¥UG9`@AH2%L{}S0N6}3E~FO2.gif逾期 90 天以上的利息要调到表外，那如果 2015.12.31日止逾期 85 天，2016.01.05日时逾期 90 天调到表外时，会计记账是怎么处理？2016.01.05日的时候直接把 90 天的利息收入全部冲 2016 年的利息收入？还是归属于以前年的利息收入冲年初未分配利润，归属于当年的冲减当年（如果计提的利息分上年度和本年度）？

回答人：chenyiwei
首先要指出：在新的金融工具准则下，不存在“逾期 90 天转表外”的做法。该做法是以前在《金融企业会计制度》下的处理方式。新准则下不应继续沿用。新准则下对贷款和利息的逾期，应参考《讲解 2010 》P391~395“以摊余成本计量的金融资产减值”进行会计处理。 以前老制度下将逾期 90 天的利息转表外时，是冲减本期利息收入的，不调整以前年度损益。